【裁判字號】    89,上訴,2208
【裁判日期】    891016
【裁判案由】    違反槍砲彈藥刀械管制條例
【裁判全文】
臺灣高等法院臺中分院刑事判決                  八十九年度上訴字第二二八號
    上  訴  人
    即  被  告  乙○○
右上訴人因違反槍砲彈藥刀械管制條例案件，不服臺灣台中地方法院八十九年度訴字
第一四０三號中華民國八十九年十月十六日第一審判決（起訴案號：臺灣台中地方法
院檢察署八十九年度偵字第八０九二號），提起上訴，本院判決如左：
      主  文
上訴駁回。
      事  實
一、乙○○有違反槍砲彈藥刀械管制條例及麻醉藥品管理條例等前科，於民國八十二
    年間因違反槍砲彈藥刀械管制條例等案件 (槍砲彈藥刀械管制條例部分判刑一年
    二月，麻醉藥品管理條例部分判刑五月)，經法院定執行刑為有期徒刑一年四月
    確定，指揮書執行完畢日期為八十四年三月五日，於八十四年二月二十八日因縮
    短刑期執行完畢出監。詎猶不知悔改，於八十六年四月間，在台中縣坪林靶場附
    近，拾獲不詳姓名之人所遺失之制式口徑五．五六ＭＭ步槍子彈一顆，竟意圖為
    自己不法之所有，將之侵占入己（侵占遺失物部分業已罹於追訴權時效），而未
    經許可持有該子彈，並將之藏置於其台中市○區○○○街四十六號住處。嗣於八
    十九年二月十二日下午五時三十分許，經警持臺灣南投地方法院檢察署檢察官所
    簽發之搜索票至其上址住處搜索而查悉上情，並扣得制式口徑五．五六ＭＭ步槍
    子彈一顆。
二、案經南投縣警察局南投分局移送臺灣臺中地方法院檢察署檢察官偵查起訴。
      理  由
一、右揭犯罪事實，業據被告乙○○於本院審理時坦承不諱，並有扣案制式口徑五．
    五六ＭＭ步槍子彈一顆可資佐證；且該扣案之制式口徑五．五六ＭＭ步槍子彈經
    送請內政部警政署刑事警察局鑑驗結果，認確係制式口徑五．五六ＭＭ步槍彈、
    並具殺傷力，有該局八十九年二月二十二日刑鑑字第一九五八六號鑑驗通知書一
    紙在卷可按，被告之自白信與事實相符，堪予採信。本件事證明確，被告右揭犯
    行應堪認定。
二、按槍砲彈藥刀械管制條例已於八十六年十一月二十四日修正公布，並於同年月二
    十六日生效，被告持有本件具殺傷力子彈之行為雖在槍砲彈藥刀械管制條例修正
    公布前；惟查未經許可持有具殺傷力子彈行為，其持有之繼續為行為之繼續，而
    非狀態之繼續，是其犯罪之完結須至持有行為終了時始為完結；從而被告既係於
    八十九年二月十二日下午五時三十分許始為警查獲，其犯罪之完結係至查獲之時
    ，已在八十六年十一月二十四日槍砲彈藥刀械管制條例修正公布，並於同年月二
    十六日生效之後，自應適用修正後之槍砲彈藥刀械管制條例處斷，被告所辯：伊
    犯罪時間為八十六年四月間，而槍砲彈藥刀械管制條例係於八十六年十一月二十
    四日修正公佈，依法應適用較有利於伊之行為時之法律云云，應非可採。
三、核被告乙○○所為，係犯槍砲彈藥刀械管制條例第十二條第四項之未經許可持有
    子彈罪。又被告前於八十二年間因違反槍砲彈藥刀械管制條例等案件，經法院判
    處有期徒刑一年四月確定，指揮書執行完畢日期為八十四年三月五日，甫於八十
    四年二月二十八日因縮短刑期執行完畢出監，有臺灣高等法院被告全國前案紀錄
    表在卷可按，其於有期徒刑執行完畢後，五年內再犯本件有期徒刑以上之罪，為
    累犯，應依刑法第四十七條之規定，加重其刑。原審因而適用刑事訴訟法第二百
    九十九條第一項前段，槍砲彈藥刀械管制條例第十二條第四項、刑法第十一條前
    段、第四十七條、第三十八條第一項第一款、第四十二條第二項，罰金罰鍰提高
    標準條例第二條，並審酌被告犯罪之動機、目的、手段、本件犯罪之情節，持有
    子彈之數量僅有一顆，犯罪所生之損害，並坦承犯罪之犯後態度尚稱良好等一切
    情狀，量處有期徒刑七月，併科罰金新台幣五萬元，罰金部分並諭知易服勞役之
    折算標準。扣案制式口徑五．五六ＭＭ步槍子彈一顆為違禁物，並依刑法第三十
    八條第一項第一款為沒收之諭知，認事用法俱無不合，量刑亦稱妥適，其上訴顯
    無理由，應予駁回。
四、公訴意旨另以：被告拾獲不詳姓名之人所遺失之制式口徑五．五六ＭＭ步槍子彈
    一顆，竟意圖為自己不法之所有，將之侵占入己，即未經許可而持有之，係以一
    行為觸犯刑法第三百三十七條之侵占遺失物罪及槍砲彈藥刀械管制條例第十二條
    第四項之未經許可持有子彈罪，為想像競合犯，應依刑法第五十五條之規定，從
    一重處斷。惟按，時效已完成者，應諭知免訴之判決，刑事訴訟法第三百零二條
    第二款定有明文。經查，刑法第三百三十七條之侵占遺失物罪，其最重法定刑為
    罰金刑，依刑法第八十條第一項第五款之規定，其追訴權時效為一年，而本案被
    告拾獲上揭不詳姓名之人所遺失之子彈一顆之時間係在八十六年四月間，於八十
    九年二月十二日下午五時三十分許被告為警查獲前，就其所犯侵占遺失物罪部分
    早已罹於追訴權時效，依刑事訴訟法第三百零二條第二款之規定，就被告所犯侵
    占遺失物罪部分原應為免訴之判決，惟公訴人就被告所犯侵占遺失物罪部分係以
    與前開論罪科刑之未經許可持有子彈罪部分，以具想像競合犯之裁判上一罪關係
    提起公訴，爰不另為免訴之諭知，附此敘明。
五、據上論斷，應依刑事訴訟法第三百六十八條，判決如主文。
本案經檢察官甲○○到庭執行職務。
中      華      民      國    八十九   年    十二      月    二十六    日
                                  臺灣高等法院臺中分院刑事第四庭
                                        審判長法  官  洪  耀  宗
                                              法  官  吳  重  政
                                              法  官  劉  登  俊
右正本證明與原本無異。
如不服本判決應於收受送達後十日內向本院提出上訴書狀，其未敘述上訴之理由者並
得於提起上訴後十日內向本院補提理由書（均須按他造當事人之人數附繕本）。
                                              書記官  吳  麗  慧
中      華      民      國    八十九      年    十二      月   二十七   日
                                                                        Ｋ


司法院資訊處製作；財團法人民間司法改革基金會備份。
